臺灣高等法院臺中分院刑事裁定
111年度毒抗字第701號
抗  告  人  
即  被  告  林明彥



上列抗告人即被告因檢察官聲請施以強制戒治案件，不服本院11
1年度毒抗字第701號，中華民國111年7月27日之裁定，提起再抗
告，本院裁定如下：
    主  文
再抗告駁回。
    理  由
一、按抗告人為不服法院裁定請求直接上級法院救濟之方法，不
    因其形式上誤用其他字樣而異其效力。本件再抗告人即被告
    林明彥（下簡稱再抗告人）雖係提出「聲明再議狀」表明就
    臺灣南投地方法院（下稱原審法院）「111年度毒聲字第193
    號」裁定聲明再議，然觀其書狀意旨均係對評分內容有所爭
    執，並對本院111年度毒抗字第701號裁定駁回其抗告，維持
    原審法院111年度毒聲字第193號令入戒治處所強制戒治之裁
    定內容，「列舉5點，提起抗告，請求撤銷原判決」之意，
    核其真意，應係對本院所為駁回抗告之裁定提起再抗告，先
    予指明。
二、按對於抗告法院之裁定，不得再行抗告；但對於其就左列抗
    告所為之裁定，得提起再抗告：對於駁回上訴之裁定抗告
    者。對於因上訴逾期聲請回復原狀之裁定抗告者。對於聲
    請再審之裁定抗告者。對於第477條定刑之裁定抗告者。
    對於第486條聲明疑義或異議之裁定抗告者。證人、鑑定人
    、通譯及其他非當事人對於所受之裁定抗告者，刑事訴訟法
    第415條第1項定有明文。又抗告法院認為抗告有不合法律上
    之程式或法律上不應准許，或其抗告權已經喪失之情形者，
    應以裁定駁回之，同法第411條前段亦有明文。
三、經查，再抗告人因聲請施以強制戒治案件，經原審法院以11
    1年度毒聲字第193號裁定令再抗告人入戒治處所強制戒治，
    期間為6個月以上，至無繼續強制戒治之必要為止，但最長
    不得逾1年，再抗告人不服，提起抗告，經本院於民國111年
    2月27日以111年度毒抗字第701號裁定駁回其抗告在案，並
    依法載明「不得再抗告」，此有本院上開裁定可稽，嗣再抗
    告人不服本院上開裁定，具狀提起再抗告。惟本院上開裁定
    既不在刑事訴訟法第415條第1項但書各款規定得提起再抗告
    之列，是依同法第415條第1項前段規定，自不得再行抗告，
    再抗告人對本院上開裁定提起再抗告，為法律上所不應准許
    ，且無可補正，應予駁回。
四、末按，觀察、勒戒及強制戒治之裁定確定後，有下列情形之
    一，認為應不施以觀察、勒戒或強制戒治者，受觀察、勒戒
    或強制戒治處分之人，或其法定代理人、配偶，或檢察官得
    以書狀敘述理由，聲請原裁定確定法院重新審理：適用法
    規顯有錯誤，並足以影響裁定之結果者。原裁定所憑之證
    物已證明為偽造或變造者。原裁定所憑之證言、鑑定或通
    譯已證明其為虛偽者。參與原裁定之法官，或參與聲請之
    檢察官，因該案件犯職務上之罪，已經證明者。因發現確
    實之新證據足認受觀察、勒戒或強制戒治處分之人，應不施
    以觀察、勒戒或強制戒治者。受觀察、勒戒或強制戒治處
    分之人，已證明其係被誣告者。聲請重新審理，應於裁定確
    定後30日內提起。但聲請之事由，知悉在後者，自知悉之日
    起算。聲請重新審理，無停止觀察、勒戒或強制戒治執行之
    效力。但原裁定確定法院認為有停止執行之必要者，得依職
    權或依聲請人之聲請，停止執行之。毒品危害防制條例第20
    條之1第1至3項定有明文。本件再抗告人如認其有符合上開
    重新審理規定之事由者，自得依該規定以書狀敘述理由暨提
    出相關事證，聲請原裁定確定法院重新審理，附此敘明。
五、據上論斷，應依刑事訴訟法第411條前段，裁定如文。
中　　華　　民　　國　　111 　年　　8 　　月　　26　　日
　　　　　　刑事第七庭    審判長法　官  梁  堯  銘  
　　　　　　　　　　　　　　　  法　官  張  智  雄
　　　　　　　　　　　　　　　  法　官  王  鏗  普
以上正本證明與原本無異。
不得再抗告。
                                書記官  周  巧  屏   
　　　　　　　　　　　　　　　　 
中　　華　　民　　國　　111 　年　　8 　　月　　26　　日